# 关于农产品买卖

提问人：sunwarchan 时间：2012-05-28 13:04:58
假设买入是价内13%增值税，卖出是价外13%增值税，是不是可以理解为如果卖出毛利达不到13%，则进项税是无法全额弥补的，那么无法弥补的部分是否要计提减值准备？还是一直增值税负数挂在账上呢？

回答人：chenyiwei
回复 xiongmao12 的帖子
赞同此观点。
待抵扣的进项税额是纳税人对国家享有的一项债权，将在未来通过抵顶销项税额的方式获得结算。同时，根据《关于增值税若干政策的通知》（财税[2005]165号）第六条规定：“一般纳税人注销或被取消辅导期一般纳税人资格，转为小规模纳税人时，其存货不作进项税额转出处理，其留抵税额也不予以退税”。因此，如果企业预计在可预见的未来将不能产生足够多的销项税额来实现该等进项税额所包含的抵免利益，则应当对该项资产计提减值准备。
对于列报为资产的应交税费借方余额，企业应当参照《企业会计准则第 22 号——金融工具确认和计量》及其应用指南中关于坏账准备计提的相关规定，谨慎估计其在可预见的未来获得退还、抵扣或抵顶的可能性。对于预计在可预见的未来很可能无法获得退还、抵扣或抵顶的此类税项，应当计提坏账准备。

提问人：sunwarchan 时间：2012-05-29 14:20:04
回复 快枪 的帖子
我听不明白，能用数字举个例子吗？

回答人：chenyiwei
记得税务版面上有过“放弃免税权”相关问题的讨论，建议搜索一下税务版面。